臺灣臺南地方法院刑事判決　　　　　　　 94年度訴字第768號
公　訴　人　臺灣臺南地方法院檢察署檢察官
被　　　告　丁○○
上列被告因偽造文書等案件，經檢察官提起公訴（94年度偵緝字
第499號），被告於準備程序中為有罪之陳述，本院裁定進行簡
式審判程序，判決如下：
    主  文
丁○○連續行使偽造私文書，足以生損害於他人，累犯，處有期
徒刑壹年。附表所示之文書上偽造之署押，均沒收。
    事  實
一、丁○○前因毒品危害防制條例案件，經本院判處有期徒刑八
    月確定，於民國93年2月16日縮短刑期執行完畢，詎猶不知
    悔改，復基於意圖為自己不法所有及偽造文書之概括犯意，
    (一)先於93年10月15日10時30分許，至丙○○位於臺南縣左鎮
    鄉中正村中正167號之4住處，見無人在家且大門未鎖，即擅
    自入內（無故侵入住宅部分未據告訴），徒手竊得丙○○置
    放在抽屜內之臺南縣左鎮鄉農會帳號00000000000000號帳戶
    存摺及印章。旋即前往臺南縣左鎮鄉農會，並於同日10時30
    分許，在該農會取款憑條存戶簽章欄上偽簽丙○○署名，盜
    蓋其印章，偽造成丙○○名義作成之取款條，再持以提領存
    款，使農會職員楊碧鳳誤以丁○○有權領款，而如數交付新
    臺幣八千元。丁○○得手後，供己花用。(二)又於93年10月18
    日15時54分許，至丙○○住處竊取其存摺及印章後，再於同
    日前往上開農會，以相同方式向楊碧鳳提領現款，而詐得八
    千五百元，得手後亦供己花用，均足生損害於丙○○本人及
    臺南縣左鎮鄉農會管理存款之正確性。(三)復於94年2月7日14
    時許，途經臺南縣永康市○○街 110號「四九五金百貨」前
    ，見吳慇玲之皮包（內有富邦銀行卡號為0000000000000000
    信用卡、身分證、駕駛執照及行車執照各一張暨現金五千元
    ）置於車號UWX－467號重型機車置物箱未取走，徒手竊取上
    開皮包後，旋即至臺南縣永康市○○路○段731號「金翰皇
    珠寶銀樓」，選購金項鍊二條、戒指二只，並冒用吳慇玲名
    義，接續於同日14時15分許，及14時27分許，在金額分別為
    六千五百十元及二萬一千一百五十元之簽帳單上，偽簽「甲
    ○○」署押，再交予「金翰皇珠寶銀樓」負責人陳秋萍，足
    生損害於吳慇玲本人及發卡銀行。嗣因陳秋萍發覺有異，乃
    報警處理，員警於同14時50分許，在陳秋萍尚未將金飾交予
    丁○○前，在「乙○○○○」當場查獲，而未能詐欺得逞。
二、案經臺南縣警察局新化分局及臺南縣警察局永康分局報告臺
    灣臺南地方法院檢察署檢察官偵查起訴。
    理  由
一、上開犯罪事實有下列證據足資證明：
  (一)被告自白。
  (二)被害人丙○○、吳慇玲於警局指訴。
  (三)證人楊碧鳳、陳秋萍之證詞。
  (四)左鎮鄉農會取款憑條二紙、贓物認領保管單、信用卡消費明
    細二紙。
二、核被告竊取丙○○及吳慇玲財物之行為，係犯刑法第320條
    第1項普通竊盜罪。被告向農會提領現金之行為，係犯同法
    第339條第1項之詐欺取財罪。被告購買金飾之行為，係犯同
    條第3項、第1項之詐欺取財未遂罪。被告於取款憑條上偽簽
    丙○○署押、盜蓋其印章，及於信用卡簽帳單上偽簽吳慇玲
    署押，再持以行使，所為係犯同法第216條、第210條之行使
    偽造私文書。被告偽造署押，為偽造私文書之階段行為，偽
    造私文書後，持以行使，偽造之低度行為為行使之高度行為
    吸收，均不另論罪。被告先後多次竊盜、詐欺取財及行使偽
    造私文書之行為，時間緊接，方法相同，觸犯構成要件相同
    之罪名，顯係基於概括犯意反覆而為，應依連續犯規定論以
    較重之詐欺取財既遂罪，並依法加重其刑。被告竊取存摺、
    印章及皮包之目的，在盜領存款及盜刷信用卡購物，所犯上
    開三罪間，有方法結果之牽連關係，應從重論以行使偽造私
    文書罪。被告前因毒品危害防制條例案件，經本院判處有期
    徒刑八月確定，於93年2月16日縮短刑期執行完畢，有卷附
    被告全國前案紀錄表可按，其受有期徒刑之執行完畢，五年
    內再犯有期徒刑以上之罪，為累犯，依法遞加重其刑。公訴
    人雖認被告冒用吳慇玲名義購買金飾之行為，已達詐欺取財
    既遂程度，惟證人陳秋萍已到庭證述：被告選購之金飾均尚
    未交付等語，顯見被告之行為應屬未遂，公訴人上開所認即
    有未洽，附此敘明。爰審酌被告正值年輕力盛，不思以正途
    取財，反四處行竊，且迄未賠償被害人丙○○之損失，殊為
    不該，惟被告犯後尚知坦認犯行，態度良好等一切情狀，量
    處如主文所示之刑。附表所示之文書上偽造之署押，均應依
    刑法第219條規定宣告沒收。
據上論斷，應依刑事訴訟法第299條第1項前段、第273條之1第1
項，刑法第56條、第216條、第210條、第320條第1項、第339條
第1項、第55條、第47條、第219條，罰金罰鍰提高標準條例第1
條前段，判決如主文。
本案經檢察官陳本良到庭執行職務
中　　華　　民　　國　　94　　年　　9 　　月　　7　　日
　　　　　　　　　刑事第五庭    法　官　包梅真
以上正本證明與原本無異。
如不服本判決，應於收受送達後10日內向本院提出上訴書狀（應
附繕本）。
　　　　　　　　　　　　　　　　書記官  張富
中　　華　　民　　國　　94　　年　　9 　　月　　8 　　日
附表
┌──┬────────────────┬──────┐
│編號│     文   書   名   稱          │應沒收之署押│
├──┼────────────────┼──────┤
│一  │ 左鎮鄉農會93年10月15日取款憑條 │「丙○○」署│
│    │                                │名一枚      │
├──┼────────────────┼──────┤
│二  │ 左鎮鄉農會93年10月18日取款憑條 │「丙○○」署│
│    │                                │名一枚      │
├──┼────────────────┼──────┤
│三  │ 金翰皇珠寶銀樓金額為六千五百十 │「吳慇玲」署│
│    │ 元之信用卡簽帳單               │名一枚      │
├──┼────────────────┼──────┤
│四  │ 金翰皇珠寶銀樓金額為二萬一千一 │「吳慇玲」署│
│    │ 百五十元之信用卡簽帳單         │名一枚      │
└──┴────────────────┴──────┘
附錄法條：
中華民國刑法第210條
偽造、變造私文書，足以生損害於公眾或他人者，處五年以下有
期徒刑。
中華民國刑法第216條
行使第 210 條至第 215 條之文書者，依偽造、變造文書或登載
不實事項或使登載不實事項之規定處斷。
中華民國刑法第320條第1項
意圖為自己或第三人不法之所有，而竊取他人之動產者，為竊盜
罪，處五年以下有期徒刑、拘役或五百元以下罰金。
中華民國刑法第339條
意圖為自己或第三人不法之所有，以詐術使人將本人或第三人之
物交付者，處五年以下有期徒刑、拘役或科或併科一千元以下罰
金。
以前項方法得財產上不法之利益或使第三人得之者，亦同。
前二項之未遂犯罰之。
